【裁判字號】    97,交聲,2738
【裁判日期】    971224
【裁判案由】    交管條例聲異
【裁判全文】
臺灣板橋地方法院交通事件裁定        97年度交聲字第2738號
原處分機關  交通部公路總局臺北區監理所
受處分人即
異  議  人  甲○○
上列異議人因違反道路交通管理處罰條例案件，對於交通部公路
總局臺北區監理所中華民國九十七年十月六日所為北監營裁字裁
四○─ＣＰ0000000號裁決處分聲明異議，本院裁定如下
：
        主  文
異議駁回。
        理  由
一、按機器腳踏車，不在規定車道行駛者，處新臺幣（下同）六
    百元以上一千八百元以下罰鍰，並予記違規點數乙點，道路
    交通管理處罰條例第四十五條第十三款、第六十三條第一項
    第一款亦有規定甚明。次按「汽車駕駛人之行為有左列情形
    之一，當場不能或不宜攔截製單舉發者，得對汽車所有人逕
    行舉發處罰：‧‧‧七經以科學儀器取得證據資料證明其行
    為違規。」、「前項第七款之科學儀器應採固定式，並定期
    於網站公布其設置地點。但汽車駕駛人之行為屬下列情形之
    一者，不在此限：‧‧‧五未依規定行駛車道。」，道路交
    通管理處罰條例第七條之二第一項第七款、第二項第五款亦
    規定甚明。再按「送達，於應受送達人之住居所、事務所或
    營業所為之。但在行政機關辦公處所或他處會晤應受送達人
    時，得於會晤處所為之。」、「於應送達處所不獲會晤應受
    送達人時，得將文書付與有辨別事理能力之同居人、受僱人
    或應送達處所之接收郵件人員。」、「送達，不能依前二條
    規定為之者，得將文書寄存送達地之地方自治或警察機關，
    並作送達通知書兩份，一份黏貼於應受送達人住居所、事務
    所、營業所或其就業處所門首，另一份交由鄰居轉交或置於
    該送達處所信箱或其他適當位置，以為送達。」、「前項情
    形，由郵政機關為送達者，得將文書寄存於送達地之郵政機
    關。」，行政程序法第七十二條第一項、第七十三條第一項
    、第七十四條第一項、第二項分別規定明確可循。
二、本件舉發機關臺北縣政府警察局板橋分局以受處分人即異議
    人甲○○騎乘其所有之車牌號碼為ＬＱ九一○○八號重型機
    車，於民國九十六年十月二十三日七時四十七分許，行經臺
    北縣板橋市浮洲橋上時，因有「不在規定車道行駛」之違規
    行為，經臺北縣政府警察局板橋分局員警拍攝相片逕行舉發
    ，此有臺北縣政府警察局九十六年十一月二十三日北縣警交
    字第ＣＰ0000000號舉發違反道路交通管理事件通知
    單在卷可稽。嗣由原處分機關並據以裁決，以異議人違反道
    路交通管理處罰條例第四十五條第十三款之規定，裁處罰鍰
    一千八百元，並依同條例第六十三條第一項第一款（裁決書
    漏載第一款），記違規點數乙點，此亦有交通部公路總局臺
    北區監理所中華民國九十七年十月六日所為北監營裁字裁四
    ○─ＣＰ0000000號違反道路交通管理事件裁決書附
    卷可據。
三、聲明異議意旨略以：當時因為機車道發生車禍致堵塞，伊才
    將機車騎上快車道；且伊從未收到過舉發通知單，舉發顯有
    不當，爰依法聲明異議，請求撤銷原處分云云。
四、經查：
  (一)異議人於前揭時地騎乘機車在汽車專行車道行駛之事實，有
    採證照片二幀在卷可稽。又依卷存採證相片所示，當時在右
    側之機車專行道上仍有多輛機車行駛，是異議人辯稱係因機
    車道發生車禍致堵塞不得已方行駛於汽車專用道上云云，亦
    顯非屬實而無可採。從而異議人確有不在規定車道行駛之違
    規行為，足為認定。
  (二)異議人雖以前開情詞置辯，惟查：本件原舉發機關逕行舉發
    而填製上開舉發通知單後，係向異議人住所地即臺北縣樹林
    市○○路○段四十一巷二十號三樓以郵寄方式寄送，並指定
    到案期日為九十六年十二月二十三日，惟仍未獲會晤本人亦
    無受領文書之同居人、受僱人或應送達處所之接收郵件人員
    ，遂依上開行政程序法關於寄存送達之規定，於九十六年十
    一月二十八日將該舉發通知書寄存於樹林郵局，並作送達通
    知書二份，一份粘貼於應受送達人門首，另一份置於受送達
    處所信箱或適當位置，以為送達，此有卷附上開舉發通知單
    影本、臺北縣政府警察局板橋分局九十七年八月二十八日北
    縣警板交裁字第○九七○○三六七六二號函及所附送達證書
    乙份、交寄大宗掛號函件存根影本乙份等在卷可憑，是該舉
    發通知書業依寄存送達之規定，於九十六年十一月二十八日
    合法送達異議人無誤。則異議人雖未實際接獲舉發通知書，
    惟原舉發機關既係依上開法定程序送達，自己發生合法送達
    之效力，不因異議人實際上有無收受而有所異。
  (三)再者道路交通管理處罰條例所定罰鍰之處罰，受處罰人接獲
    違反道路交通管理事件通知單後，於十五日內得不經裁決，
    逕依第九十二條第三項之罰鍰基準規定，向指定之處所繳納
    結案；不服舉發事實者，應於十五日內，向處罰機關陳述意
    見；其不依通知所定期限前往指定處所聽候裁決，且未依規
    定期限繳納罰鍰結案或向處罰機關陳述意見者，處罰機關得
    逕行裁決之；又違反道路交通管理處罰條例第四十五條第十
    三款之規定，逾越應到案期限六十日以上繳納罰鍰或逕行裁
    決處罰者，裁處異議人罰鍰一千八百元，道路交通管理處罰
    條例第九條第一項及違反道路交通管理事件統一裁罰準表分
    別規定甚明。本件異議人係於九十七年八月六日始至原處分
    機關到案陳述而申訴，有其所書之申訴書在卷可按，顯已逾
    原指定到案日即九十六年十二月二十三日達六十日以上，則
    原處分機關依上開規定及違反道路交通管理事件統一裁罰準
    表所定之標準，裁處罰鍰一千八百元，亦無於法不符之處，
    是異議人執此而為異議，容無理由。
五、綜上所述，原處分機關依據道路交通管理處罰條例第四十五
    條第十三款之規定、第六十三條第一項第一款之規定，裁處
    受處分人罰鍰一千八百元，並計違規點數乙點，核無違誤，
    本件受處分人之異議為無理由，應予駁回。
據上論斷，應依道路交通案件處理辦法第十九條，裁定如主文。
中    華    民    國    97    年    12    月    24    日
                      交通法庭  法  官  楊博欽
以上正本證明與原本無異
如不服本裁定應於送達後五日內向本院提出抗告狀
                                書記官  呂妍旻
中    華    民    國    97    年    12    月    24    日


司法院資訊處製作；財團法人民間司法改革基金會備份。
